臺灣臺中地方法院刑事判決
110年度侵訴字第142號
公  訴  人  臺灣臺中地方檢察署檢察官
被      告  AB000-A110193A（真實姓名年籍詳卷）
指定辯護人  本院公設辯護人蔡育萍  
上列被告因家庭暴力防治法之妨害性自主案件，經檢察官提起公
訴（110年度偵字第17308號），本院判決如下：
    主    文
AB000-A110193A對未滿十四歲之女子犯強制猥褻罪，處有期徒刑
參年陸月。
    犯罪事實
一、AB000-A110193A（真實姓名年籍詳卷，下稱A男）係AB000-A
    110193（98年10月生，真實姓名年籍詳卷，下稱B女）之父
    親，二人具有家庭暴力防治法第3條第3款之家庭成員關係。
    於民國110年4月16日上午7時許，在二人位於臺中市○○之住
    處客廳（地址詳卷），A男明知B女為未滿14歲之女子，竟基
    於強制猥褻之犯意，先拉B女之手使B女坐在其大腿上，並將
    手伸進B女之外衣，隔著外衣撫摸B女之胸部，後再伸進B女
    之內衣撫摸胸部，時間約1、2分鐘，而B女因擔心反抗會遭A
    男責怪，故未能立即阻止，A男遂以此違反B女意願之方式，
    而為強制猥褻行為1次。
二、案經B女之母AB000-A110193B(下稱B女母親)訴由臺中市政府
    警察局婦幼警察隊報告臺灣臺中地方檢察署檢察官偵查起訴
    。
　　理     由
壹、證據能力部分
一、被告以外之人於審判外之言詞或書面陳述，除法律有規定者
    外，不得作為證據。又被告以外之人於審判外之陳述，雖不
    符前4 條之規定，而經當事人於審判程序同意作為證據，法
    院審酌該言詞陳述或書面陳述作成時之情況，認為適當者，
    亦得為證據，刑事訴訟法第159 條第1 項、第159 條之5 第
    1 項定有明文。查，證人B女、B女母親於警詢中所為之陳述
    ，係被告以外之人於審判外之陳述，無法律所定例外得做為
    證據之情形，並經被告及辯護人爭執證據能力（見本院卷第
    38頁），即不得作為本案認定犯罪事實之證據。此外，本判
    決下列其餘所引用被告以外之人於審判外之言詞或書面陳述
    ，檢察官、被告及辯護人於本院審理時對於該等證據能力均
    不爭執，且迄於言詞辯論終結前均未聲明異議，茲審酌該等
    證據作成時之情況，並無違法不當等不宜作為證據之情事，
    依法自得作為證據。
二、本判決以下所引用之非供述證據，本院審酌該等證據作成及
    取得之程序均無違法之處，且與本案具有關連性，是亦均具
    有證據能力。
貳、認定犯罪事實所憑之證據及理由
一、訊據被告A男矢口否認有何強制猥褻B女之犯行，辯稱：當時
　　在住處客廳，我有拉B女坐在我的腿上，我因為之前B女有辱
　　罵父母三字經，還有比中指不雅手勢的管教問題，B女認為
　　我動不動就打她，對她不好，所以我才要拉她坐在我腿上，
　　跟她說不好意思，是雙手環抱她時不小心碰到她的胸部，我
　　並沒有對B女強制猥褻云云。經查：
㈠、被告於警詢、偵查及本院審理時均坦認於上開犯罪事實所示
    之時、地，其有以雙手環抱被害人B女，讓B女坐在其大腿上
    ，因而有碰觸到B女胸部之事實在卷（見偵卷第33至35、55
    頁），並經B女證述明確在卷，此部分之事實堪以認定。
㈡、被告雖以前詞置辯，惟：
 1、證人即被害人B女於偵查證述：當時爸爸先拉我的手坐他大
    腿，手伸進我的衣服內，他先隔著摸，手再伸進入內衣裡面
    摸，時間約一、二分鐘，當時我很害怕不敢逃走，因為爸爸
    平常很兇，爸爸摸我時我沒有說什麼，我沒有做什麼反應，
    我當時很生氣並害怕，後來他自己停止，我就趕快走掉，我
    沒有問他為何要這樣，我不願意讓他這樣摸我，當時家裡其
    他人都在房間睡覺。爸爸平常會拿椅子K我的腳，讓我無法
    走路，我平常不會怕爸爸，當爸爸摸我時我很害怕生氣，當
    天早上我去上學有跟同學講，放學後有跟媽媽講，有跟媽媽
    說我很生氣（見他卷第17至18頁）；於本院審理時證述：當
    天早上大概7、8點，我準備要上學，在客廳玩媽媽的手機，
    ，然後爸爸把我叫過去，把我拉到他腿上坐，他把手伸進去
    我衣服裡摸我的胸部大概有一、兩分鐘，之後他就自己停止
    ，過程中爸爸有講話，但內容我忘記了，我也忘記我有無對
    爸爸講話，我當時沒有做掙扎拒絕的動作，當時在客廳裡面
    只有我跟爸爸，其他人在睡覺，沒有其他人看到，我在放學
    時有跟媽媽說上學前爸爸摸我胸部。平常在家，爸爸會因為
    我做錯事還有其他不太清楚的原因打我，大概一個禮拜一、
    兩次。我之前在警察局提到說跟爸爸感情不好，爸爸不爽會
    揍我是有此事，我因此會有一點怕爸爸，（問：妳爸爸講說
    那天發生事情是他想要跟妳解釋為何要打妳，抱妳坐在他大
    腿上，有無此事？）沒有。（問：妳爸爸說當天可能不小心
    碰到妳胸部，是否如此？）不是，是我剛剛講的那樣子才對
    。從國小一、二年級開始，爸爸就有打我的情形，但到目前
    為止，關於打我或罵我，都沒有跟我解釋過或道歉過，當天
    爸爸帶我上學途中也沒有跟我提到在客廳發生的事情，我也
    沒有跟問他為何這樣，我早上沒有跟媽媽講是因為媽媽在睡
    覺，我在放學時主動跟媽媽說這件事，我在學校有跟同學講
    ，但沒有跟老師講，我是因為覺得不舒服才跟同學講，並沒
    有想要跟老師講，我跟媽媽講後，媽媽很生氣，回家就傳簡
    訊跟社工說等語（見本院卷第81至91頁）。證人B女對於被
    告犯行之指證始終明確一致並無矛盾歧異之處。
 2、證人B女母親於偵查具結證述：當天下午我去接B女下課時，
    她跟我說早上她在玩手機時，被告拉她的手坐他腿上並摸她
    胸部，她說她很生氣（見他卷第18至19頁）；於本院審理時
    證述：當天下午放學，我去學校接B女跟她弟弟，回來路程
    中B女親口跟我說：媽媽，我跟妳說一件事情，我問什麼事
    ，她說爸爸對我搓胸部，我問她怎麼會這樣，事情發生是怎
    樣，她說因為她在玩手機，爸爸叫我坐他腿上，結果手就伸
    進去摸我胸部，有隔著衣服摸，也有伸進去摸，我有傳LINE
    給社工，我直接把Ｂ女跟我訴說的情形跟那個社工說。
    （問：之後妳有無質問被告？）我不知道如何問，這件事情
    我曾經有問他過，但他回我一句如果我說沒有，妳會相信嗎
    。平常被告跟Ｂ女在家裡相處情形有好有壞，被告會因為B女
    只顧著沉迷玩手機叫她幫忙做事叫不動等事由打B女，大約
    一個禮拜打一、兩次而已，不會說打得很勤，有時也會因心
    情不好打B女，B女會怕他。我沒印象被告有無因為Ｂ女罵父
    母三字經等不當行為而打她，我知道我女兒會比中指。當天
    接B女放學，B女告訴我的當下，我覺得很驚訝為什麼會發生
    這樣的事情，後來到傍晚差不多6 、7 時（證人哽咽），我
    就傳LINE跟社工說，社工有問我有沒有去警察局報警，我說
    還沒有，她說不然看怎樣她再通報上去，後續她會協助我們
    看要怎麼處理。之後因為社工通報後，我跟女兒才會去警局
    做筆錄等語（見本院卷第91至95頁），業證述其親自見聞B
    女於案發當日放學時主動告知遭被告撫摸胸部猥褻而生氣之
    情節，適足補強證明B女證述其因被告撫摸胸部心生害怕生
    氣，先於上學時告知同學，直至放學仍對被告行為生氣無法
    釋懷而告訴母親等情屬實。
 3、B女及B女母親對於被告本案犯行，B女僅告知同學抒發情緒
    ，並未告知學校老師通報，B女母親經由B女告知得悉被告犯
    行後，亦僅連繫詢問社工，尚無表明提出告訴之意，因社工
    認屬應通報事件而依法通報後始進行後續相關流程，除據證
    人B女及B女母親分別於偵審證述明確，並有性侵害案件通報
    表（受理時間110年4月16日17時20分、通報時間110年4月17
    日8時33分）記載案情陳述：...二、本次通報事實：案母11
    0年4月16日傳公務手機LINE表示，其去接案主下課時，案主
    告知早上案父故意手伸進去摸她的胸部，案母不知怎麼處理
    求助本會。四、本會已處理作為：關心案母預備如何處理去
    電，案母還沒想到如何處理...，今日早上06：09LINE告知
    案母可以來電討論，案母回應要去掃墓，欲進一步釐清訊息
    ，案母皆未讀未回應，訊息有限，但考量需24小時內完成通
    報，故依職責逕行通報，後續會再進行追蹤及處遇（見不公
    開卷第33至35頁）、性侵害減述作業報告表、臺中市性侵害
    案件減少被害人重複陳述作業訊前訪視紀錄表等件附卷可稽
    （見不公開卷第23至35頁），均足證B女、B女母親就本案均
    無設詞誣陷被告之動機及舉動，所為之證述均信實可採。被
    告雖辯稱B女因管教問題而對其心生不滿，及其曾因對B女母
    親與他人所生之女兒（下稱C女）犯有妨害性自主罪（經本
    院101年度侵訴字第115號判處應執行有期徒刑1年3月，並於
    103年2月21日執行完畢，有該案判決書附於偵卷第57頁及臺
    灣高等法院被告前案紀錄表附卷可參）而遭誣陷犯行，然被
    告管教B女是自國小一、二年級時即會以責打方式，對C女所
    犯犯行乃101年間所為，距本案發生日已時隔多年，倘B女對
    於管教不滿、B女母親挾怨報復，要無遲未提出妨害性自主
    罪等告訴，而仍與被告共同生活之理，是B女因確於案發當
    日經被告拉坐於被告大腿上並遭被告撫摸其胸部之行為，並
    非一般為人父者對子女所該為，而係違反其意願，始會害怕
    生氣而主動於當日放學時告知B女母親，並由B女母親諮詢社
    工，足證被告前揭所辯乃卸責之詞，不足採信。
二、綜上，本案事證明確，被告犯行洵堪認定，應予依法論科。
參、論罪科刑　　
一、B女為未滿14歲之女子、被告為B女父親，有其等性侵害案件
    代號與真實姓名對照表附卷可憑，被告對於B女之年齡當屬
    知悉，其對B女為違反其意願撫摸胸部之行為，已達在客觀
    上足以刺激或滿足他人性慾並引起一般人羞恥或厭惡感而侵
    害性的道德感情，主觀上足以滿足自己性（色）慾之猥褻行
    為，是核被告A男所為，係犯刑法第224條之強制猥褻罪，而
    有刑法第222條第1項第2款之情形，應論以刑法第224條之1
    之對未滿14歲之女子為強制猥褻罪。又被告與B女具有家庭
    暴力防治法第3條第3款之家庭成員關係，被告對B女實施身
    體上不法侵害之行為，屬家庭暴力防治法第2條第2款所稱之
    家庭暴力罪，惟因家庭暴力防治法對於上開犯行並無科處刑
    罰之規定，仍應以刑法第224條之1之罪論處。另刑法第224
    條之1（有同法第222條第1項第2款之情形）係對被害人為未
    滿14歲之少年所設之特別處罰規定，自毋庸再依兒童及少年
    福利與權益保障法第112條第1項規定加重其刑。
二、爰審酌前曾因妨害性自主罪等案件，經法院判處1年3月確定
    ，並於103年2月21日執行完畢，有臺灣高等法院被告前案紀
    錄表附卷可憑，被告與B女為親生父女關係，竟為滿足其一
    己性慾，雖未使用強暴脅迫等暴力手段，然罔顧人倫，無視
    B女之學齡、心智發育未臻成熟，而對B女為強制猥褻行為，
    對於B女之身心健康及發展均造成危害，被告犯後避重就輕
    未能坦白認罪，犯後態度尚非良好，兼衡其於本院自陳之教
    育智識程度、工作及家庭生活經濟狀況(見本院卷第103頁)
    等一切情狀，量處如主文所示之刑。
據上論斷，應依刑事訴訟法第299條第1項前段，刑法第224條之1
，判決如主文。
本案經檢察官陳祥薇提起公訴，檢察官甲○○到庭執行職務。
中　　華　　民　　國　　110 　年　　12　　月　　23　　日
                  刑事第二庭審判長法  官  陳淑芳
　　　　　　　　　                法  官  黃光進
　　　　　　　　　                法  官  徐煥淵
以上正本證明與原本無異。
如不服本判決應於收受送達後20日內向本院提出上訴書狀，並應
敘述具體理由；其未敘述上訴之理由者，應於上訴期間屆滿後20
日內向本院補提理由書（均須按他造當事人之人數附繕本）「切
勿逕送上級法院」。
告訴人或被害人如不服判決，應備理由具狀向檢察官請求上訴，
上訴期間之計算，以檢察官收受判決正本之日起算。
                                  書記官  陳青瑜
中　　華　　民　　國　　110 　年　　12　　月　　23　　日
附錄論罪科刑法條
中華民國刑法第224條之1（加重強制猥褻罪）
犯前條之罪而有第222條第1項各款情形之一者，處3年以上10年
以下有期徒刑。
中華民國刑法第222條
犯前條之罪而有下列情形之一者，處7年以上有期徒刑：
一、二人以上共同犯之。
二、對未滿十四歲之男女犯之。
三、對精神、身體障礙或其他心智缺陷之人犯之。
四、以藥劑犯之。
五、對被害人施以凌虐。
六、利用駕駛供公眾或不特定人運輸之交通工具之機會犯之。
七、侵入住宅或有人居住之建築物、船艦或隱匿其內犯之。
八、攜帶兇器犯之。
九、對被害人為照相、錄音、錄影或散布、播送該影像、聲音、
    電磁紀錄。
前項之未遂犯罰之。